臺灣臺中地方法院民事裁定　100年度事聲字第28號
異　議　人　林維宸即林麗敏
　　　　　　張立彪即張瑞元
相　對　人　臺灣銀行股份有限公司
法定代理人　張明道
代　理　人　許翠華
上列當事人間因支付命令事件，聲明人對於民國100年3月1日本
院100年度司促字第3795號司法事務官所為裁定提出異議，本院
裁定如下：
    主    文
異議駁回。
    理    由
一、按當事人對於司法事務官處理事件所為之終局處分，得於處
    分送達後10日之不變期間內，以書狀向司法事務官提出異議
    。但支付命令之異議仍適用第518條及第519條之規定。司法
    事務官認前項異議有理由時，應另為適當之處分；認異議為
    無理由者，應送請法院裁定之。法院認第一項之異議為有理
    由時，應為適當之裁定；認異議為無理由者，應以裁定駁回
    之。前項裁定，應敘明理由，並送達於當事人，民事訴訟法
    第240條之4定有明文。
二、聲明異議意旨略以：本院送達警衛室時已下班時間，又碰巧
    春假過年開始放假時間，所以等到2月8日上班過完過年春假
    後，異議人才收到本院寄來的支付命令，雖然送達當時是警
    衛室代收又是下班時間，更是一連放7天國定假日時刻，以
    致本院送達異議人手上至2月21日寄出時間也只有13天而未
    逾越20日之規定時間。一連放7天假時，依照國際慣例應該
    可以順延其天數或順延至少一天之通融時間，故至少一天之
    通融時間為基礎，以本院送達日依2月2日至2月22日收到時
    間，也未逾越20日之規定時間。以本院送達日2月2日至異議
    人至郵局2月21日寄出時間，也未逾越20日之規定時間，況
    且2月21日之前又是連續2天國定假日，理當可順延一天，也
    未逾越20日之規定時間。本案如以送達異議人手上至本院收
    到時間也只有13天，如依本院送達警衛室至寄出時間，亦未
    逾越20日規定時間，況法令規定之20天為作業時間，期間又
    有過半10天以上之國定假日，請審酌作業時間已減半及實際
    狀況，法外開恩是有必要，僅幾小時之差，並且全案在一信
    封帶當中，全同一時間收到，同一時間寄出，有的可以接受
    ，有的不可接受。是異議人聲明異議並未逾法定期間，爰依
    法對原裁定聲明異議等語。
三、經查：本院於100年1月24日依相對人聲請核發100年度司促
    字第3795號支付命令，該支付命令並100年2月1日合法送達
    於異議人，惟異議人迄100年2月22日始對上揭支付命令聲明
    異議等情，有支付命令聲請狀、上揭支付命令、送達證書及
    民事聲明異議狀等在卷可稽。聲明異議意旨雖以前開情詞，
    主張異議人就上揭支付命令聲明異議並未逾期，然按債務人
    於支付命令送達後，逾20日之不變期間，始提出異議者，法
    院應以裁定駁回之，民事訴訟法第518條定有明文。又支付
    命令須經合法送達債務人收受後，債務人未於20日之不變期
    間內向發支付命令之法院提出異議者，其支付命令始與確定
    判決有同一之效力，並發生實質上之確定力及執行力。此觀
    之民事訴訟法第521條第1項自明。該20日之不變期間，應自
    支付命令送達後起算，最高法院91年度台簡上字第29號判決
    意旨參照。再者，受公寓大廈管理委員會僱用之管理員，其
    所服勞務包括為公寓大廈住戶接收文件者，性質上應屬全體
    住戶之受僱人，即與同法第137條第1項規定之受僱人相當。
    郵政機關之郵差送達文書於住居所、事務所或營業所，不獲
    會晤應受送達人，而將文書付與上開公寓大廈管理員者，為
    合法送達。至該管理員何時將文書轉交應受送達人，對已生
    之合法送達效力不受影響。最高法院90年度台抗字第86號判
    決意旨參照。本件支付命令既已於100年2月1日送達異議人
    住所公寓大廈管理室，並經管理員簽收，有送達證書可稽，
    揆諸前揭說明，已生合法送達之效力，至管理員何時將文書
    轉交異議人、異議人實際上何時收受本件支付命令，對已生
    之合法送達效力不受影響，異議意旨謂其至2月8日始收到支
    付命令迄聲明異議僅13日云云，自無足採。則本件支付命令
    聲明異議20日不變期間應自100年2月2日起算20日至100年2
    月21日（星期一）屆滿，且按不變期間，法院不得依聲請或
    依職權伸長或縮短之，最高法院75年度第24次民事庭會議決
    定參照，又依民法第122條規定，於一定期間內，應為意思
    表示者，僅於期間之「末日」為星期日、紀念日或其他休息
    日時，以其休息日之次日代之，依法並無於期間當中遇有星
    期日、紀念日或其他休息日時，應予扣除或延長期間之規定
    ，本件支付命令異議期間屆滿日100年2月21日係星期一，並
    非星期日、紀念日或其他休息日，自無以次日為不變期間終
    止延長之適用。異議意旨徒以上開期間適遇春節年假、週末
    假日，依國際慣例、至少一天通融時間、作業時間減半、實
    際情況、法外開恩為由，應扣除上開假日，理當順延一天云
    云，均非有據。則異議人得就上揭支付命令聲明異議之不變
    期間於100年2月21日即已屆滿，異議人遲至100年2月22日對
    上揭支付命令聲明異議，容已逾異議人得對上揭支付命令聲
    明異議之不變期間，本院司法事務官因而於100年3月1日以
    異議逾期為由裁定駁回異議人之異議，於法核無違誤，異議
    人就該裁定提出異議，為無理由，應予駁回。
四、依民事訴訟法第240條之4第3項，裁定如主文。
中    華    民    國   100    年    3     月    29    日
                  民事第二庭    法  官  吳崇道
正本係照原本作成。
如不服本裁定應於送達後10日內向本院提出抗告狀，並繳納抗告
費新臺幣1000元。
中    華    民    國   100    年    3     月    29    日
                                書記官